【裁判字號】    95,裁,1434
【裁判日期】    950706
【裁判案由】    綜合所得稅
【裁判全文】
最  高  行  政  法  院  裁  定
                                     95年度裁字第01434號
抗  告  人  甲○○
            乙○○
上列抗告人因與相對人財政部臺灣省中區國稅局間綜合所得稅事
件，對於中華民國94年1月6日臺中高等行政法院93年度簡字第15
0號裁定提起抗告，本院裁定如下︰
    主  文
抗告駁回。
抗告訴訟費用由抗告人負擔。
    理  由
一、按對於適用簡易程序之裁判提起上訴或抗告須經本院許可，
    且該許可以訴訟事件所涉及之法律見解具有原則性者為限，
    行政訴訟法第235條定有明文。
二、本件抗告人因86年度綜合所得稅事件，提起行政訴訟，經原
    審法院以其申請復查逾越稅捐稽徵法第35條第1項第1款規定
    之30日不變期間，顯非合法為由，而以93年度簡字第150號
    裁定 (下稱原裁定）駁回其訴在案。抗告人不服對之提起抗
    告，主張：依稅捐稽徵法第35條之復查雖有期限，但本件相
    對人就抗告人86年度營利所得為新台幣1,509,922元，核定
    稅額之繳款書已於88年1月12日送達抗告人一節，並非事實
    。因抗告人、與配偶及代理人均從未接獲或簽收該等繳款書
    。原繳款書既未依法送達，其所謂逾復查期限，顯失法律依
    據。又抗告人以92年12月30日民代字第378號申請依稅捐稽
    徵法第28條重新查核更正，並未逾越該條所規定之5年期限
    。抗告人對於93年3月1日所提之「復查申請」，係針對不准
    按稅捐稽徵法第28條重新查核更正之復查，於原申請更正時
    已敘明係依稅捐稽徵法第28條申請，相對人如未能確定係依
    稅捐稽徵法之何條申請，即應探求抗告人之本意，而非逕為
    利於己之解釋，更何況抗告人稍後已明確指出。抗告人於原
    行政訴訟起訴狀已充分陳明，相對人及原裁定故意曲解抗告
    人之本意，並非公平合法等語。
三、經查本件原裁定以相對人認原核定稅額繳款書之限繳日期為
    88年1月25日，該繳款書已於同年月12日合法送達，由抗告
    人甲○○簽收之掛號郵件收件回執附原處分卷可稽，抗告人
    謂未收悉應非實情，復查申請之末日為同年2月24日，抗告
    人遲至93年1月2日始提出申請，已逾申請復查之法定不變期
    間，相對人復查決定予以駁回，於法尚無不合；訴願決定予
    以維持，亦無違誤。至抗告人於93年3月1日（相對人於93年
    3月2日收文）所提出之「復查申請書」，於主旨中雖另指出
    依稅捐稽徵法第28條規定請求「准予復查」，縱認抗告人「
    復查申請書」除申請復查外，尚有依稅捐稽徵法第28條之規
    定請求退還因適用法令錯誤或計算錯誤溢繳之稅款之意思，
    然因相對人機關就本件之處理，係以抗告人提出復查，而為
    復查決定，並未對此一部分，有所准駁，且本件系爭之訴願
    決定，亦係以抗告人提出復查不服相對人上開原課稅處分，
    予以處理。是抗告人於原審起訴狀之理由中雖言及依稅捐稽
    徵法第28條之規定請求，惟並未請求退還已繳稅款，而僅請
    求撤銷相對人前開復查決定及訴願機關就此部分所為之決定
    。從而，縱認抗告人於93年3月2日所提出之「復查申請書」
    ，尚有依稅捐稽徵法第28條之規定提出請求之意，然抗告人
    既未就退還稅款有所聲明，原審未對此部分為審究，亦無不
    合。另稅捐稽徵法第28條規定，申請退還溢繳稅款，係得自
    繳納之日起5年內提出，若抗告人有合於稅捐稽徵法第28條
    所定情事，尚得依據該法條之規定予以請求，原審因認抗告
    人所提起之行政訴訟，難謂為合法，而予以駁回，核無違誤
    。抗告意旨執辭指摘核無法律見解具有原則性情事，其提起
    本件抗告，揆諸首揭規定，不應許可，其抗告為不合法，應
    予駁回。
四、依行政訴訟法第104條、民事訴訟法第95條、第78條，裁定
    如主文。
中    華    民    國    95    年    7     月    6     日
                  第一庭審判長法  官  葉  振  權
                              法  官  陳  秀  美
                              法  官  劉  鑫  楨
                              法  官  梁  松  雄
                              法  官  劉  介  中
以  上  正  本  證  明  與  原  本  無  異
中    華    民    國    95    年    7     月    6     日
                              書記官  吳  玫  瑩


司法院資訊處製作；財團法人民間司法改革基金會備份。
